【裁判字號】    90,上易,891
【裁判日期】    900531
【裁判案由】    竊盜
【裁判全文】
臺灣高等法院臺中分院刑事判決                      九十年度上易字第八九一號
    上  訴  人  臺灣台中地方法院檢察署檢察官
    被      告  乙○○
右上訴人因被告竊盜案件，不服臺灣台中地方法院八十九年度易字第三七六六號中華
民國九十年二月十二日第一審判決（起訴案號：臺灣台中地方法院檢察署八十九年度
偵字第一五九０五號），提起上訴，本院判決如左：
      主  文
原判決撤銷。
乙○○竊盜，處有期徒刑肆月，如易科罰金以參佰元折算壹日。
      事  實
一、乙○○意圖為自己不法之所有，於民國（下同）八十七年二月間某日，在台中縣
    太平市○村○街十三巷一號前，竊取甲○○所有停放在該處之車牌號碼ＴＶＹ─
    ５１７號機車一部（甲○○於八十九年七月間始報失竊案），得手後供己代步使
    用。迨至八十九年九月二十四日十七時三十分許，乙○○騎乘該機車行經台中市
    ○○路與市○路路口時，始為警發覺係贓車而循線查獲。
二、案經台中市警察局第二分局報告臺灣台中地方法院檢察署檢察官偵查起訴。
      理  由
一、訊據被告乙○○坦承於八十九年九月二十四日十七時三十分許，有騎乘右開ＴＶ
    Ｙ─５１７號機車，路經上開處所而為警查獲之事實不諱，惟矢口否認有竊盜之
    犯行，辯稱：該機車係伊公司同事「小黃」於八十八年五月間交給伊使用的，並
    非伊所竊云云。但查上開機車確係被害人甲○○八十七年二月間某日，在台中縣
    太平市○村○街十三巷一號前所失竊，業據被害人甲○○陳明在卷，並有贓物認
    領保管單及車輛竊盜、車牌失竊資料個別查詢報表─查詢車輛認可資料等各一份
    附卷可稽。次查苟該機車確係被告公司之同事「小黃」所交付，何以被告迄今未
    能舉出「小黃」人之真實姓名以供法院調查？況該「小黃」之人於八十八年五月
    間將該機車交付被告使用，迄今不聞不問，亦與常情有違。益證被告上開所辯顯
    係飾卸之詞，不足採信。至證人龔家森雖證稱被告所任職之社區確有姓黃之管理
    員等語，但該黃姓管理員是否即係被告所指之「小黃」，並無法證明，且該證人
    亦不能證明「小黃」確有交付上開機車予被告騎用之事，故並無法資為有利於被
    告之證明。是罪證明確，被告之犯行堪以認定。
二、核被告所為係犯刑法第三百二十條第一項之普通竊盜罪。原審疏未詳予審究，遽
    為被告無罪之判決，自有違誤。檢察官上訴意旨執此指摘原判決不當，非無理由
    ，應由本院將原判決予以撤銷改判。爰審酌被告犯罪之動機、目的、手段、所生
    危害及犯後態度等一切情狀，量處如主文第二項所示之刑，並諭知易科罰金之折
    算標準，以示懲儆。
三、據上論結，應依刑事訴訟法第三百六十九條第一項前段、第三百六十四條、第二
    百九十九條第一項前段、刑法第三百二十條第一項、第四十一條、罰金罰鍰提高
    標準條例第一條前段、第二條，判決如主文。
本案經檢察官丙○○到庭執行職務。
中      華      民      國      九十     年       五      月    三十一  日
                                  臺灣高等法院臺中分院刑事第八庭
                                        審判長法  官  羅  得  村
                                              法  官  林  輝  煌
                                              法  官  劉  榮  服
右正本證明與原本無異。
不得上訴。
                                              書記官  陳  俞  豪
中      華      民      國      九十     年       六月     一     日
附錄條文：
刑法第三百二十條：
意圖為自己或第三人不法之所有，而竊取他人之動產者，為竊盜罪，處五年以下有期
徒刑、拘役或五百元以下罰金。
意圖為自己或第三人不法之利益，而竊佔他人之不動產者，依前項之規定處斷。
前二項之未遂犯罰之。                                                    Ｉ


司法院資訊處製作；財團法人民間司法改革基金會備份。
